【裁判字號】    91,訴,726
【裁判日期】    920123
【裁判案由】    搶奪等
【裁判全文】
臺灣士林地方法院刑事判決                          九十一年度訴字第七二六號
    公  訴  人  臺灣士林地方法院檢察署檢察官
    被      告  丙○○
右列被告因搶奪案件，經檢察官提起公訴（九十一年度偵字第一一四六一號），本院
判決如左：
    主  文
丙○○連續意圖為自己不法之所有，而搶奪他人之動產，累犯，處有期徒刑壹年陸月
。
扣案之鑰匙壹把沒收。
    事  實
一、丙○○曾於民國八十五年間，因違反肅清煙毒條例案件，經本院判處有期徒刑三
    年二月確定，送監執行經假釋出監，復因違反麻醉藥品管理條例案件，經本院判
    處有期徒刑五月確定後，前開假釋遭撤銷而入監執行，接續執行至九十年十月一
    日縮短刑期執行完畢，仍不知悔改，甫於九十一年十月十二日，因竊取機車而遭
    警查獲（此部分業據本院於九十一年十二月十八日另以九十一年度簡字第一三二
    二號簡易判決處刑）後，因缺錢繳納水電費，竟另行基於意圖為自己不法所有之
    概括犯意，決意竊取機車後作為搶奪財物之工具，先於九十一年十一月十七日凌
    晨某時許，在台北市○○區○○街某處，以其所有之機車鑰匙乙把，竊取不詳車
    號之機車既遂後，於同月十七日上午八時至十時間，騎乘該竊得機車，於台北市
    大同區○○街孔子廟附近某處，先後二次尾隨獨行之不詳姓名年邁婦人至較偏僻
    處，即將未熄火之機車停放路旁，改以步行尾隨，連續趁該二名婦女不及防備之
    際，突由背後以不法腕力搶奪渠等掛戴於頸部之黃金項鍊各一條（重量各約八錢
    、六錢）既遂，旋即騎乘機車逃逸，並將贓車棄置於台北市○○○路○段與涼州
    街口附近，嗣分別於九十一年十一年十七日、同年月二十日將搶奪而得之黃金項
    鍊，持至不知情之林金玲（另經檢察官為不起訴處分）所營位在台北縣三重市○
    ○○路一三五之一號之「御晶珠寶銀樓」變賣得款新台幣（下同）九千四百三十
    元、七千一百元，嗣花用殆盡。復承同前之摡括犯意，於九十一年十一月二十二
    日上午十一時許，在台北市大同區○○○路○段二０二號前，以前開之機車鑰匙
    乙把，竊取甲○○所有車號ＦＸＲ─六八一號重型機車既遂，隨即騎乘該贓車，
    於同日上午十一時四十分許，尾隨乙○○○至其台北市士林區○○○路○段二一
    五號住處前，見時機成熟，即將未熄火之機車停放一旁，走至乙○○○身旁，趁
    乙○○○不及防備之際，下手搶奪乙○○○掛載於頸部之白金項鍊乙條（重約八
    錢，嗣已發還乙○○○），得手後迅即騎乘前揭贓車逃逸，經乙○○○呼救，丙
    ○○隨即於台北市士林區○○○路○段二一三巷四號前遭民眾及巡邏員警合力逮
    捕，並當場扣得丙○○所有供竊取機車用之鑰匙一支，再依丙○○之供述，果在
    「御晶珠寶銀樓」查得二次買入丙○○銷售黃金項鍊各一條之登記資料，始查獲
    其餘之犯行。
二、案經台北市政府警察局士林分局移送台灣士林地方法院檢察署檢察官偵查起訴。
    理  由
一、右揭事實，迭據被告丙○○於警訊時、偵查中及本院調查審理時坦承不諱，核與
    被害人乙○○○、甲○○於警訊、偵查中指述遭搶、遭竊情節相符，並經證人林
    金玲證述被告分別於九十一年十一年十七日、同年月二十日持重約八錢、六錢之
    黃金項鍊各一條，至「御晶珠寶銀樓」變賣得款九千四百三十元、七千一百元等
    情屬實，復有乙○○○出具之贓物認領收據一紙、金飾買入登記簿影本、車輛車
    牌失竊作業─查獲車輛認可資料、車籍作業資料系統─查詢認可資料、車輛協尋
    證明單影本、車輛尋獲單影本各一紙，及贓證物照片三幀附卷可稽，且有鑰匙一
    支扣案可資佐證，足證被告之自白與事實相符。是本件事證明確，被告犯行堪以
    認定，應依法論科。
二、查被告丙○○竊取他人機車，並用以騎乘搶奪路人財物，核係犯刑法第三百二十
    條第一項竊盜罪及同法第三百二十五條第一項之搶奪既遂罪。被告前後二次竊取
    機車及三次搶奪財物既遂，時間緊接，所犯構成要件相同之罪名，顯均係基於概
    括犯意反覆為之，應分別依刑法第五十六條連續犯之規定，論以一罪，並加重其
    刑。又被告竊取機車之目的，在於充當搶奪之工具，所犯前開竊盜及搶奪兩罪間
    ，有方法結果之牽連關係，應從一重之搶奪罪處斷。被告有如事實欄所載之論罪
    科刑及執行情形，有台灣高等法院被告全國前案記錄表一件在卷可憑，其於有期
    徒刑執行完畢後五年內，再犯有期徒刑以上之本罪，為累犯，應依法遞予加重其
    刑。爰審酌被告素行不良、犯罪之動機、目的、手段，及其年輕力壯，不思循合
    法途徑獲得財富，甫因竊盜案件，尚在審理中，仍不知悛悔，竟又偷竊機車而當
    街搶奪獨行婦女財物，影響社會治安甚鉅，惡性非輕，惟念其犯罪後坦承犯行，
    態度良好等一切情狀，量處如主文所示之刑，以示懲儆。
三、扣案之機車鑰匙一支，查係被告所有，且供其竊取機車犯罪所用之物，已經其供
    明在卷，爰依刑法第三十八條第一項第二款規定併予宣告沒收。
四、被告前於九十一年十月十二日清晨五時三十分許，在台北市○○區○○路一一二
    之六號前，以拾得機車鑰匙一支竊取車號ＬＨＣ─九八一號重機車得手，經本院
    於九十一年十二月十八日以九十一年度簡字第一三二二號簡易判決處刑有期徒刑
    四月，有該簡易判決書附卷可憑，查被告該次竊盜機車之目的，在於作為上班之
    交通工具，而本件乃因缺錢繳納水電費，欲以搶奪他人財物支應，故另行起意竊
    取機車充作搶奪之交通工具等情，為被告於偵查中及本院調查中供明甚詳。據此
    以觀，難認被告之前案與本件竊盜犯行係基於概括犯意為之，故無連續犯之裁判
    上一罪關係，是本案犯罪事實要非前案之起訴效力所及，自應予以論罪科刑，附
    此敘明。
據上論斷，應依刑事訴訟法第二百九十九條第一項前段，刑法第五十六條、第三百二
十條第一項、第三百二十五條第一項、第四十七條、第五十五條、第三十八條第一項
第二款，罰金罰鍰提高標準條例第一條前段，判決如主文。
本案經檢察官江林達到庭執行職務。
中      華      民      國      九十二      年    一    月    二十三    日
                                      臺灣士林地方法院刑事第三庭
                                          法  官  何  信  慶
右正本證明與原本無異。
如不服本判決，應於判決送達後十日內，向本院提出上訴狀。
                                          書記官  魏  里  安
中      華      民      國      九十二      年    一    月    二十三    日
附錄本判決論罪科刑依據之法條：
刑法第三百二十條第一項：
  意圖為自己或第三人不法之所有，而竊取他人之動產者，為竊盜罪，處五年以下有
  期徒刑、拘役或五百元以下罰金。
刑法第三百二十五條第一項：
  意圖為自己或第三人不法之所有，而搶奪他人之動產者，處六月以上五年以下有期
  徒刑。


司法院資訊處製作；財團法人民間司法改革基金會備份。
